norsk/norsk.aff.in
flag *T:       # adjektivendelse: -ete (Subflagg av flagg M)
    E              >       T           # suse     > suset
    E              >       TE          # suse     > susete
    E T            >       E           # kornet   > kornete

flag *U:       # sterk partisippbøyning: -en og -ne
               # Andre sterke bøyninger
    E T            >       -T,N            # skrevet > skreven
    [^M] E T       >       -ET,NE          # skrevet > skrevne
    M E T          >       -MET,NE         # kommet  > komne
    E L E          >       -ELE,AL         # stjele  > stjal
    E L E          >       -ELE,ÅLET       # stjele  > stjålet
    Ø R E          >       -ØRE,ORDE       # gjøre   > gjorde
    Ø R E          >       -ØRE,ORT        # gjøre   > gjort
    E G G E        >       -EGGE,AGT       # legge   > lagt
    E G G E        >       -EGGE,AGTE      # legge   > lagte
    U M            >       -UM,A           # sentrum > sentra
    G I            >       -GI,AV          # gi      > gav


flag *V:       # adjektivendelse: -e
    [^LMNEO]       >       E               # stor    > store
    [^E] [LN]      >       E               # fin     > fine
    [^M] E L       >       -EL,LE          # edel    > edle
    F E N          >       -FEN,NE         # guffen  > gufne
    M E L          >       -MEL,LE         # gammel  > gamle
    [^FKLS] E N    >       -EN,NE          # doven   > dovne
    S S E N        >       -SEN,NE         # frossen > frosne
    [^S] S E N     >       -EN,NE          # pløsen  > pløsne
    K K E N        >       -KEN,NE         # sprukken> sprukne
    [^K] K E N     >       -EN,NE          # lunken  > lunkne
    L L E N        >       -LEN,NE         # ullen   > ulne
    [^L] L E N     >       -EN,NE          # kjælen  > kjælne
    [AEIOUØ] M     >       ME              # dum     > dumme
    [^AEIOUØ] M    >       E               # abnorm  > abnorme

# Genitiv av substantiverte adjektiv er utelatt, men jevnfør flaggene J og K.

flag *W:       # intetkjønn i adjektiv: -t og -tt
               # Flertall ing-endelse i verb 
    [^FKLNTIAØÅ]   >       T               # stor   > stort
    [^F] F         >       T               # apokryf> apokryft
    F F            >       -F,T            # tøff   > tøft
    [^K] K         >       T               # besk   > beskt
    K K            >       -K,T            # frekk  > frekt
    [^L] L         >       T               # normal > normalt
    U L L          >       T               # full   > fullt
    [^U] L L       >       -L,T            # vill   > vilt
    [^N] N         >       T               # doven  > dovent
    N N            >       -N,T            # grønn  > grønt
    E I            >       T               # grei   > greit
    [^E] I         >       TT              # fri    > fritt
    [AØÅ]          >       TT              # blå    > blått



flag *X:       # komparativ: -ere -st -ste
    [^E] [^ME]     >       ERE             # glad  > gladere
    [EO] [^LRNEM]  >       ERE             # fet   > fetere
    E L            >       -EL,LERE        # edel  > edlere
    E R            >       -ER,RERE        # mager > magrere
    E N            >       -EN,NERE        # doven > dovnere
    [AOU] M        >       MERE            # dum   > dummere
    [^E] [^MGE]    >       EST             # glad  > gladest
    [^E] [^MGE]    >       ESTE            # glad  > gladeste
    [^E] [OI] [MGE]>       ST              # grundig > grundigst
    [^E] [OI] [MGE]>       STE             # varsom > varsomste
    E [OI] [MGE]   >       EST             # feig  > feigest
    E [OI] [MGE]   >       ESTE            # seig  > seigeste
    E [^LRNE]	   >       EST             # fet   > fetest
    E [^LRNE]	   >       ESTE            # fet   > feteste
    E L            >       -EL,LEST        # edel  > edlest
    E L            >       -EL,LESTE       # edel  > edleste
    E R            >       -ER,REST        # mager > magrest
    E R            >       -ER,RESTE       # mager > magreste
    E N            >       -EN,NEST        # doven > dovnest
    E N            >       -EN,NESTE       # doven > dovneste
    [AU] M         >       MEST            # dum   > dummest
    [AU] M         >       MESTE           # dum   > dummeste


flag *Y:

    E              >       -E,INGER        # vurdere> vurderinger
    E              >       -E,INGENE       # vurdere> vurderingene
    [AIOUYØÅ]      >       INGER           # gå     > gåinger
    [AIOUYØÅ]      >       INGENE          # gå     > gåingene


flag Z:
    [^E]           >       ELIG            # vitenskap  > vitenskapelig
    [^E]           >       ELIGE           # ekteskap   > ekteskapelige
    E              >       -E,BAR          # måle > målbar
    E              >       -E,BART         # måle > målbart
    E              >       -E,BARE         # måle > målbare


#Bokstaver med spesiell betydning i regexp-syntaks kan ikke være
#med i kryssprodukter i munchlist (bug, reported).
#Konkret: Flaggene [^]\` kan ikke ha *.

flag \[:      # endelse: -nings
    .              >       ÎMESSIG          # fag > fagmessig
    .              >       ÎMESSIGE         # fag > fagmessige


flag \]:      # endelse: -bar
    .              >       SÎMESSIG         # tid > tidsmessig
    .              >       SÎMESSIGE        # tid > tidsmessige

flag \^:      # endelse: -aktig
    .              >       ÎAKTIG           # voks > voksaktig
    .              >       ÎAKTIGE          # voks > voksaktige

#Flagget under skal kun brukes i sammensatte ord.  Munchlist
#håndterer ikke dette (erstatter med *J-flagg), så vi må trikse litt.
#Dette gjøres i munch.sh, og ~-tegnet er *IKKE* en kommentar.

flag ~\\:
    [^S]           >        S              #~ advarsel > advarsels-

flag ~\_:      # endelse: -ings
    E              >       -E,INGS         #~ investere > investerings-
    [DGKNPRSTUV]   >       E               #~ prest  > preste-
    U M            >       -UM,E           #~ medium > medie-
    [LR]  M        >       E               #~ orm    > orme-
    G E L          >       -EL,LE          #~ engel  > engle-
    [^G] E L       >       E               #~ sjel   > sjele-
    [^E] L         >       E               #~ fugl   > fugle-

# XXXX er et hack for å støtte ord som kun er tilatt i sammensetninger.
# For eksempel skal Oslo skrives med stor bokstav, men oslokvinne er lovlig.
# En feature er at osloxxxx blir lovlig...

flag ~\`:
    E              >       -E,NINGS        #~ avskrive > avskrivnings-
    X X X X	   >	   -XXXX,-	   #- flerexxxx > fler-  *** NOT REALLY
    

# Ikke behandlet er avledningsendelser som: -dom, -sjon, -ig, -isk.
# Fjerne alle flagg som genererer et annet basisord. (ert -> erts)
# flere -> fler-
